【裁判字號】    95,易,623
【裁判日期】    950428
【裁判案由】    家庭暴力罪之傷害
【裁判全文】
臺灣臺北地方法院刑事判決               95年度易字第623號
    公  訴  人  臺灣臺北地方法院檢察署檢察官
    被      告  乙○○
上列被告因家庭暴力罪之傷害案件，經檢察官提起公訴（95年度
偵字第3042號），因被告於本院準備程序中為有罪之陳述，經本
院合議庭裁定以簡式審判程序審理，本院判決如下：
    主  文
乙○○傷害人之身體，處拘役伍拾日，如易科罰金，以佰元折
算壹日。
    事  實
一、乙○○與甲○○係兄妹關係，為家庭暴力防治法第3條所稱
    之家庭成員，於民國94年12月29日9時5分許，在臺北市萬華
    區○○○路○段309巷15弄7號之乙○○住處內，適甲○○陪
    同其母簡高淑靜返回該址之際，因與乙○○發生口角而起爭
    執，乙○○竟基於傷害人身體之故意，一手抓住甲○○之頭
    髮，並將之壓制於地板上，復以另一手徒手毆打甲○○，致
    甲○○受有頭部3×2公分皮下血腫及頸部挫傷等傷害。
二、案經甲○○訴由臺北市政府警察局萬華分局報請臺灣臺北地
    方法院檢察署檢察官偵查起訴，因乙○○於本院準備程序中
    為有罪之陳述，經本院合議庭裁定以簡式審判程序審理。
    理  由
一、前揭犯罪事實，業據被告乙○○於偵審中坦承不諱，復經證
    人即其母簡高淑靜於警詢及偵查中證述在卷，核與告訴人甲
    ○○於警詢及偵查中所指訴之情節大致相符，並有臺北市立
    聯合醫院中興院區94年12月29日出具之家庭暴力事件驗傷診
    斷書在卷可稽，足徵被告乙○○之上開自白與事實相符。本
    件事證明確，被告乙○○之犯行洵堪認定，應予依法論科。
二、按家庭暴力防治法所稱之「家庭暴力」者，為家庭成員間實
    施身體或精神上不法侵害之行為；而該法所稱之「家庭暴力
    罪」者，謂家庭成員間故意實施家庭暴力行為而成立其他法
    律所規定之犯罪，家庭暴力防治法第2條第1項及第2項分別
    定有明文。核被告乙○○上開所為，係犯刑法第277條第1項
    之傷害罪。而被告乙○○係告訴人甲○○之兄，為家庭暴力
    防治法第3條第4款之家庭成員，是被告乙○○上開傷害告訴
    人甲○○之行為，亦屬家庭暴力防治法第2條所稱之家庭暴
    力行為而構成家庭暴力罪。爰審酌被告乙○○因細故發生口
    角而出手毆傷告訴人甲○○，然於犯後尚能坦承犯行，且告
    訴人甲○○所受傷害程度尚非嚴重，及其品行、犯罪之動機
    、目的、手段、犯罪時所受之刺激及智識程度等一切情狀，
    量處如主文所示之刑，並諭知易科罰金之折算標準。
據上論斷，應依刑事訴訟法第273條之1第1項、第299條第1項前
段，刑法第277條第1項、第41條第1項，罰金罰鍰提高標準條例
第1條前段、第2條，判決如主文。
本案經檢察官郭昭吟到庭執行職務。
中    華    民    國    95    年    4     月    28    日
                  臺灣臺北地方法院刑事第十五庭
                          法  官  黃雅君
上正本證明與原本無異。
如不服本判決，應於判決送達後10日內向本院提出上訴狀（應抄
附繕本）。告訴人或被害人如對於本判決不服者，應具備理由請
求檢察官上訴，其上訴期間之計算係以檢察官收受判決正本之日
期為準。
                           書記官  陳麗津
中    華    民    國    95    年    4     月    28    日
附錄本案論罪科刑法條：
中華民國刑法第277條第1項
傷害人之身體或健康者，處 3 年以下有期徒刑、拘役或 1 千元
以下罰金。


司法院資訊處製作；財團法人民間司法改革基金會備份。
